tr: Dalgıç elbisesi giriş sistemi: Sırttan fermuarlı; Göğüsten fermuarlı; Çapraz fermuarlı; Önden çapraz fermuarlı; Önden fermuarlı; Arkadan çapraz fermuarlı; Omuzdan fermuarlı; Yandan fermuarlı; Fermuarsız; Diğer
ro-RO: Sistemul de îmbrăcare al costumului de neopren: Fermoar la spate; Fermoar pe piept; Fermoar diagonal; Fermoar diagonal în față; Fermoar în față; Fermoar diagonal la spate; Fermoar pe umăr; Fermoar lateral; Fără fermoar; Altele
en: Wetsuit entry system: Back Zip; Chest Zip; Diagonal Zip; Front Diagonal Zip; Front Zip; Rear Diagonal Zip; Shoulder Zip; Side Zip; Zipperless; Other
pt-BR: Roupa de neoprene sistema de entrada: Zíper nas costas; Zíper no peito; Zíper diagonal; Zíper diagonal frontal; Zíper frontal; Zíper diagonal traseiro; Zíper no ombro; Zíper lateral; Sem zíper; Outro
pl: System zakładania pianki: Zamek z tyłu; Zamek na klatce piersiowej; Zamek ukośny; Zamek ukośny z przodu; Zamek z przodu; Zamek ukośny z tyłu; Zamek na ramieniu; Zamek z boku; Bez zamka; Inne
th: ระบบการใส่ชุดดำน้ำ: ซิปหลัง; ซิปหน้าอก; ซิปทแยง; ซิปทแยงด้านหน้า; ซิปหน้า; ซิปทแยงด้านหลัง; ซิปไหล่; ซิปข้าง; ไร้ซิป; อื่นๆ
sk-SK: Systém vstupu do neoprénu: Zadný zips; Hrudný zips; Diagonálny zips; Predný diagonálny zips; Predný zips; Zadný diagonálny zips; Ramenný zips; Bočný zips; Bez zipsu; Iné
vi: Hệ thống vào bộ đồ lặn: Khóa kéo sau; Khóa kéo trước ngực; Khóa kéo chéo; Khóa kéo chéo phía trước; Khóa kéo trước; Khóa kéo chéo phía sau; Khóa kéo ở vai; Khóa kéo hông; Không khóa kéo; Khác
zh-TW: 潛水衣穿脫系統: 後開拉鍊; 胸前拉鍊; 斜拉鍊; 前斜拉鍊; 前開拉鍊; 後斜拉鍊; 肩部拉鍊; 側拉鍊; 無拉鍊; 其他
pt-PT: Sistema de entrada do fato de neopreno: Fecho de correr nas costas; Fecho de correr no peito; Fecho de correr diagonal; Fecho de correr diagonal à frente; Fecho de correr à frente; Fecho de correr diagonal atrás; Fecho de correr no ombro; Fecho de correr lateral; Sem fecho de correr; Outro
es: Sistema de entrada para trajes de neopreno: Cremallera trasera; Cremallera en el pecho; Cremallera diagonal; Cremallera diagonal delantera; Cremallera delantera; Cremallera diagonal trasera; Cremallera en el hombro; Cremallera lateral; Sin cremallera; Otro
da: Indgangssystem for våddragt: Lynlås i ryggen; Lynlås på brystet; Diagonal lynlås; Diagonal lynlås foran; Lynlås foran; Diagonal lynlås bagpå; Lynlås på skulderen; Lynlås i siden; Uden lynlås; Andet
nl: Wetsuit instapsysteem: Rits aan de achterkant; Rits op de borst; Diagonale rits; Diagonale rits aan de voorkant; Rits aan de voorkant; Diagonale rits aan de achterkant; Rits op de schouder; Rits aan de zijkant; Zonder rits; Overig
lt-LT: Hidrokostiumo įėjimo sistema: Užtrauktukas nugaroje; Užtrauktukas ant krūtinės; Įstrižas užtrauktukas; Įstrižas užtrauktukas priekyje; Užtrauktukas priekyje; Įstrižas užtrauktukas nugaroje; Užtrauktukas ant peties; Užtrauktukas šone; Be užtrauktuko; Kita
it: Sistema di utilizzo della muta: Zip posteriore; Zip sul petto; Zip diagonale; Zip diagonale anteriore; Zip anteriore; Zip diagonale posteriore; Zip sulla spalla; Zip laterale; Senza zip; Altro
hr-HR: Sustav za ulazak u ronilačko odijelo: Zatvarač na leđima; Zatvarač na prsima; Dijagonalni zatvarač; Prednji dijagonalni zatvarač; Zatvarač sprijeda; Stražnji dijagonalni zatvarač; Zatvarač na ramenu; Bočni zatvarač; Bez zatvarača; Ostalo
fr: Système d’enfilage de la combinaison: Fermeture éclair au dos; Fermeture éclair sur la poitrine; Fermeture éclair diagonale; Fermeture éclair diagonale à l’avant; Fermeture éclair à l’avant; Fermeture éclair diagonale à l’arrière; Fermeture éclair sur l’épaule; Fermeture éclair latérale; Sans fermeture éclair; Autre
sv: Våtdräktens påtagningssystem: Dragkedja bak; Dragkedja fram; Diagonal dragkedja; Diagonal dragkedja fram; Dragkedja fram; Diagonal dragkedja bak; Dragkedja på axeln; Dragkedja i sidan; Utan dragkedja; Övrigt
fi: Märkäpuvun sulkujärjestelmä: Selkävetoketju; Rintavetoketju; Viisto vetoketju; Viisto etuvetoketju; Etuvetoketju; Viisto takavetoketju; Olkavetoketju; Sivuvetoketju; Vetoketjuton; Muu
bg-BG: Система за обличане на неопренов костюм: С цип на гърба; С цип на гърдите; С диагонален цип; С преден диагонален цип; С преден цип; Със заден диагонален цип; С цип на рамото; Със страничен цип; Без цип; Друго
sl-SI: Sistem oblačenja neoprenske obleke: Zadrga na hrbtu; Zadrga na prsih; Diagonalna zadrga; Sprednja diagonalna zadrga; Zadrga spredaj; Zadnja diagonalna zadrga; Zadrga na rami; Zadrga ob strani; Brez zadrge; Drugo
ru: Система входа в гидрокостюм: Молния на спине; Молния на груди; Диагональная молния; Диагональная молния спереди; Молния спереди; Диагональная молния сзади; Молния на плече; Молния сбоку; Без молнии; Другое
el: Σύστημα για να φορέσετε στολής κατάδυσης: Φερμουάρ στην πλάτη; Φερμουάρ στο στήθος; Διαγώνιο φερμουάρ; Διαγώνιο φερμουάρ μπροστά; Μπροστινό φερμουάρ; Διαγώνιο φερμουάρ πίσω; Φερμουάρ στους ώμους; Πλαϊνό φερμουάρ; Χωρίς φερμουάρ; Άλλο
ja: ウェットスーツ着脱システム: バックジップ; チェストジップ; ダイアゴナルジップ; フロントダイアゴナルジップ; フロントジップ; リアダイアゴナルジップ; ショルダージップ; サイドジップ; ジッパーレス; その他
cs: Systém zapínání/vstupu do neoprenu: Zadní zip; Hrudní zip; Diagonální zip; Přední diagonální zip; Přední zip; Zadní diagonální zip; Ramenní zip; Boční zip; Bez zipu; Jiný
zh-CN: 潜水服穿脱系统: 后背拉链; 胸前拉链; 对角拉链; 前面对角拉链; 前置拉链; 后面对角拉链; 肩部拉链; 侧面拉链; 无拉链; 其他
nb: System for å ta på våtdrakt: Glidelås bak; Glidelås på brystet; Diagonal glidelås; Diagonal glidelås foran; Glidelås foran; Diagonal glidelås bak; Skulderglidelås; Sideglidelås; Uten glidelås; Annet
ko: 웨트슈트 착용 방식: 백 지퍼; 체스트 지퍼; 대각선 지퍼; 전면 대각선 지퍼; 프런트 지퍼; 후면 대각선 지퍼; 숄더 지퍼; 사이드 지퍼; 지퍼리스; 기타
hu: Búvárruha felvételére szolgáló rendszer: Hátsó cipzár; Mellkasi cipzár; Átlós cipzár; Elülső átlós cipzár; Elülső cipzár; Hátsó átlós cipzár; Vállon lévő cipzár; Oldalsó cipzár; Cipzár nélküli; Egyéb
de: Einstiegssystem des Neoprenanzugs: Back Zip; Chest Zip; Diagonaler Reißverschluss; Diagonaler Reißverschluss vorne; Front Zip; Diagonaler Reißverschluss hinten; Schulter-Reißverschluss; Seiten-Reißverschluss; Ohne Reißverschluss; Andere